【裁判字號】    91,交聲,1908
【裁判日期】    920324
【裁判案由】    交管條例聲異
【裁判全文】
臺灣板橋地方法院交通事件裁定                  九十一年度交聲字第一九０八號
    原處分機關  交通部公路總局臺北區監理所
    異  議  人  甲○○
    即受處分人
右列受處分人因違反道路交通管理處罰條例案件，對於交通部公路總局臺北區監理所
九十一年十一月一日所為之處分（原處分案號：北監五字第裁四０－Ｃ000000
00號），聲明異議，本院裁定如左：
    主  文
異議駁回。
    理  由
一、按汽車駕駛人，行經有燈光號誌管制之交岔路口闖紅燈者，處一千八百元以上五
    千四百元以下罰鍰。道路交通管理處罰條例第五十三條定有明文。次按道路交通
    標誌標線號誌設置規則第二百三十一條規定：號誌之燈號變換規定如左：一、行
    車管制號誌之黃色燈號變換，行車速限五十公里以下，黃燈時間為三秒、行車速
    限五十至六十公里，黃燈時間則為四秒，行車速限六十一公里以上，黃燈時間為
    五秒。
二、原處分機關以：臺北縣政府警察局汐止分局執勤員警，於九十一年八月二十七日
    十八時三十七分，在臺北縣汐止市○○○路○段遠東商銀前，查獲受處分人即異
    議人甲○○駕駛ＤＱ－三七四０號自小客車，因「闖紅燈（台北往基隆）」違規
    ，遂以北縣警交字第Ｃ00000000號通知單當場舉發違規，惟異議人拒絕
    簽收，爰依道路交通管理處罰條例第五十三條規定，裁罰鍰新臺幣二千七百元，
    並依同條例第六十三條第一項記違規點數三點。
三、本件異議人甲○○辯稱：伊當時車行至上開十字路口時，由於下班時間交通擁塞
    ，所以讓路口的紅綠燈交通號誌由警員陳國強及一名義交操控，當伊駕車行經讓
    路口時為綠燈，車頭已在斑馬線上行進中，該名員警去操控燈箱變換燈號，致使
    由綠燈變黃燈再變換成紅燈的時間縮短成為正常變換的四分之一時間，伊車子就
    在這短短時間駛過該路口，但警員陳國強卻說伊係闖紅燈，不聽伊說明即填寫罰
    單，並告訴伊不管怎檥就是要繳罰款，否則就申訴或上法院云云。
四、經查，訊之證人即執勤員警陳國強證稱：「當時車流很順暢，前面並沒有塞車，
    變換燈號至少有三秒鐘，當場確實是用手控，如果要變換燈號，義交一定會吹長
    哨，並且高舉指揮棒，做出停止行進的手勢。當時異議人確實有跟我爭執，變換
    黃燈的秒數至少有三秒，因為儀表表上有秒數的顯示，我們也害怕後面的車子追
    撞，所以會煞車不及，所以有控制秒數。當時斑馬線距離停止線有約有七公尺，
    當時燈號紅燈時異議人的車子前輪還在停止線內，義交已經催長哨，並且舉起手
    勢，但是異議人還是闖紅燈，所以我才把異議人攔下來，當時異議人說那個路口
    是黃燈，我告訴異議人說如果你是黃燈，我們不會把你攔下來」、「當時車流量
    很大，我與義交絕對不可能在那裡聊天。當時紅燈的時候異議人的車子還是停止
    線之內，當時有三線道，最外側是迴轉道，他的車子在最外側，當時因為其他二
    部車都停止了，但是異議人並沒有停車，繼續往前走，所以我才會對異議人開出
    闖紅燈的罰單」等語。又證人即義交陳水田則證述稱：「負責切換燈號警員的時
    候，要變換燈號之前，一定會吹長哨，讓我們知道，提示我們要變燈了，要我們
    高舉起手來做手勢，高舉手勢到便換黃燈大概有四秒的時間，當我把手放下來的
    時候，我們還沒有要對向的車子前進，因為路口很大，所以沒有立刻要車子前進
    ，等到另一方向車子過了一半的時候，我才會指揮對向的車子開始前進；異議人
    的狀況是對向的行人已經走在斑馬線上並且已經走超過中心線了，他的車子還是
    前進，所以才會被攔查下來，除非有違及到行人的安全，我們才會攔查，否則都
    是以疏導交通為主」等語。又告發之執勤員警及義交與異議人均素不認識，亦無
    仇怨，並經渠等供明在卷，而證人等既係依法執行勤務，自無誣陷之理，自應認
    證人等所述為真，足堪採為憑信，異議人前開所辯尚無足採信。綜上所述，原處
    分機關據以援引首揭規定，裁處罰鍰二千七百元及記違規點數三點，並無不當，
    本件異議為無理由，應予駁回。
四、據上論斷，應依道路交通案件處理辦法第十九條，裁定如主文。
中      華      民      國      九十二      年      三      月  二十四  日
                              臺灣板橋地方法院交通法庭
                                      法  官  林  淑  婷
右正本證明與原本無異
如不服本裁定應於送達後五日內向本院提出抗告狀
                                      書記官  廖  貞  音
中      華      民      國      九十二      年      三      月  二十四  日


司法院資訊處製作；財團法人民間司法改革基金會備份。
